臺灣高等法院花蓮分院交通法庭裁定
                                     100年度交抗字第28號
抗  告  人  林德政
即受處分人
上列抗告人因違反道路交通管理處罰條例案件，不服中華民國10
0年10月20日臺灣花蓮地方法院100年度交聲字第270號所為裁定
，提起抗告，本院裁定如下：
    主  文
抗告駁回。
    理  由
一、按受處分人不服道路交通管理處罰條例第8條主管機關所為
    之處罰，得於接到裁決書之翌日起20日內，向管轄地方法院
    聲明異議；又法院認聲明異議不合法律上之程式或其異議權
    已經喪失者，應以裁定駁回之，同條例第87條第1項、道路
    交通事件處理辦法第17條前段分別定有明文。是受處分人不
    服主管機關之交通裁罰者，自應於上開法定期間內向法院聲
    明異議，倘受處分人逾期異議，即於法不合，法院自應裁定
    駁回。次按依道路交通管理處罰條例第87條規定向管轄法院
    聲明異議之期間，自裁決送達之翌日起算，並得依法扣除在
    途期間及聲請回復原狀，道路交通事件處理辦法第11條亦定
    有明文。
二、抗告意旨略以：原處分機關交通部公路總局臺北區監理所花
    蓮監理站以抗告人即受處分人（下稱抗告人）林德政於民國
    100年6月15日21時30分於花蓮市○○路、中華路口駕駛車號
    3397-VQ自用小客車有肇事致人受傷逃逸之事實，依道路交
    通管理處罰條例第62條第4項規定，處罰新臺幣（下同）6,0
    00元之罰鍰，並吊銷駕駛執照，1年內不得再考領，惟抗告
    人於上揭時間駕駛車號3397-VQ自用小客車行經該路口，確
    實不知道有與被害人邱文慧所騎乘車號UUF-269輕型機車發
    生碰撞之事實，此經臺灣花蓮地方法院檢察署檢察官勘驗抗
    告人駕駛自用小客車右後門中間位置，雖有5公分之刮擦痕
    ，而刮擦痕並不深刻，且無其他明顯車損痕跡，足見抗告人
    與被害人撞擊力道輕微，難遽認抗告人對交通事故發生乙事
    已有認識，並以100年偵字第3508號不起訴處分在案，則抗
    告人既無肇事逃逸事實，原處分機關依肇事逃逸吊銷抗告人
    駕駛執照1年等處分，顯與事實不合，並無法律上依據，原
    審裁定以逾異議期間為由駁回本件異議，實有未洽，爰依法
    提起抗告，請求廢棄原裁定，並撤銷原吊銷駕駛執照1年之
    處分等語。
三、經查：
（一）原處分機關即交通部公路總局臺北區監理所花蓮監理站於
      100年7月27日所為之花監違字第裁44-P00000000號違反道
      路交通管理事件裁決書，已於100年7月27日送達抗告人，
      由抗告人本人收受，有上開裁決書、交通部公路總局臺北
      區監理所花蓮監理站送達證書、個人戶籍資料查詢結果影
      本各1份在卷可稽（見原審卷第12-14頁）。本件聲明異議
      期間應自送達生效之翌日即100年7月28日（即收受裁決書
      之翌日）起算20日，而抗告人住所地在屏東縣枋山鄉境內
      ，依法院訴訟當事人在途期間標準之規定，應加計在途期
      間7日，抗告人至遲應於100年8月23日前提出異議。詎抗
      告人遲至100年9月14日始向原審法院提出異議，有抗告人
      交通聲明異議狀上之收文章戳1枚在卷可參（見原審卷第1
      頁），故本件抗告人聲明異議已逾法定不變期間，且無法
      補正，揆諸首開法條規定及說明，應裁定予以駁回。
（二）至抗告意旨另指陳，其於交通事故發生時並不知悉有發生
      碰撞之事實，且檢察官亦已為不起訴處分，原處分機關仍
      據以裁罰抗告人，實無法律依據云云。惟行政罰與刑罰之
      處罰，原即係各自認定事實，互不受拘束，但仍須依憑證
      據為事實之認定，有最高行政法院75年判字第309號判例
      意旨可資參酌，且行政罰與刑罰之立法目的與處罰要件本
      即不同，除一行為同時觸犯刑事法律及違反行政法上義務
      之規定，基於刑罰之懲罰作用較強，避免一事二罰，僅依
      刑罰之處罰已足資警惕外，非當然得認為同一行為不構成
      刑罰之處罰要件，亦必然不構成行政罰，乃兩者之處罰目
      的及法律評價要件並不相同，自無絕對包含評價之關係。
      準此，抗告人以刑事部分業經檢察官不起訴處分為由，遽
      認原處分機關之裁罰無法律依據，揆諸前揭說明，亦顯無
      理由。
四、綜上，原審認抗告人提起本件異議已逾法定期間，自無不合
    ，抗告人仍執前詞提起抗告，為無理由，應予駁回。
據上論結，應依道路交通事件處理辦法第25條、刑事訴訟法第41
2條，裁定如主文。
中    華    民    國    100   年    11    月    30    日
                        審判長法  官  何方興
                              法  官  張宏節
                              法  官  王紋瑩
以上正本證明與原本無異。
本件不得再抗告。
中    華    民    國   100    年    11    月    30    日
                              書記官  李芸宜